臺灣高雄地方法院民事裁定
111年度鳳全字第28號
聲  請  人  華南商業銀行股份有限公司

法定代理人  黃俊智  
代  理  人  邱偉峰  
相  對  人  楊麗玲  
上列當事人間聲請假扣押事件，本院裁定如下：              
    主  文
聲請駁回。
聲請程序費用新臺幣壹仟元由聲請人負擔。
    理  由
一、聲請意旨略以：相對人於民國108年11月6日向聲請人請領信
    用卡使用（卡號：0000000000000000，下稱系爭信用卡），
    依約相對人得至特約商店記帳消費，但應於次月繳款截止日
    前清償當期消費帳款或最低應繳金額以上之帳款，依信用卡
    會員約定條款第14條、第15條之約定，如相對人逾期未繳納
    帳款應按週年利率15％計收利息。詎相對人未依約繳款，聲
    請人於110年11月19日依約停止相對人使用信用卡，迄111年
    7月23日止，尚積欠本金新臺幣（下同）73,410元未清償(下
    稱系爭債務)，依信用卡約定條款第22條、第23條之約定，
    相對人已喪失期限利益，系爭債務視為全部到期。又聲請人
    自110年10月18日起至111年8月29日止陸續以電話聯繫相對
    人，均未聯繫到相對人本人，另寄發存證信函催討上開欠款
    亦未獲置理，是相對人已喪失清償能力而陷於無資力狀態，
    若未能實施保全扣押，任相對人自由處分財產，日後恐有不
    能強制執行或甚難執行之虞，故就相對人財產有假扣押之必
    要，如認釋明仍有不足，聲請人願提供擔保以代假扣押請求
    原因釋明之不足等語。並聲明：請准聲請人提供現金或同額
    之中央政府建設公債103年度甲類第13期中央政府建設公債
    為擔保後，將相對人所有財產在73,410元範圍內予以假扣押
    。
二、按債權人就金錢請求或得易為金錢請求之請求，欲保全強制
    執行，得聲請假扣押；假扣押，非有日後不能強制執行或甚
    難執行之虞者，不得為之；請求及假扣押之原因，應釋明之
    。其釋明如有不足，而債權人陳明願供擔保或法院認為適當
    者，法院得定相當之擔保，命供擔保後為假扣押，民事訴訟
    法第522條第1項、第523條第1項、第526條第1項、第2項分
    別定有明文。又債權人聲請假扣押，就其請求及假扣押之原
    因均應加以釋明，僅於釋明有所不足，而債權人陳明願供擔
    保或法院認為適當者，法院始得定相當之擔保，命供擔保後
    為假扣押；若債權人就其請求及假扣押之原因，有任何一項
    未予釋明，法院即不得為命供擔保後假扣押之裁定（最高法
    院97年度台抗字第227號裁定意旨參照）。
三、經查，聲請人主張之上開事實，業據其提出信用卡墊款本金
    利息費用明細表、對帳單交易明細、信用卡申請書、相對人
    身分證影本、信用卡約定條款、電催紀錄、存證信函等件為
    證（本院卷第13至43頁），足認聲請人就請求原因已為釋明
    。聲請人固提出電聯紀錄、存證信函佐證相對人已喪失清償
    能力恐陷於無資力狀態云云，惟觀諸聲請人提出之系爭信用
    卡對帳單交易明細顯示相對人於110年12月14日尚有還款389
    元（本院卷第19頁），堪認相對人尚有清償部分債務，是聲
    請人主張相對人喪失清償能力而陷於無資力狀態，不足採信
    。縱依系爭信用卡對帳單交易明細顯示相對人於110年12月1
    4日後未繼續向聲請人還款，然系爭債務數額在100,000元以
    下，金額非鉅，且累計利息之期間僅數月，時間非長，難憑
    相對人暫時無法還款，遽認其已無其他財產而有於日後無法
    清償系爭債務，或瀕臨成為無資力情形。再者，聲請人復未
    提出其他可供即時調查之證據以釋明相對人有何浪費財產、
    增加負擔或隱匿財產，致將來難以執行或甚難執行之虞，難
    認聲請人就假扣押之原因已盡釋明之責。從而，揆諸上開說
    明，聲請人既未釋明假扣押之原因，自不得以願供擔保而代
    釋明，是本件假扣押之聲請，即屬無據，應予駁回。
四、依民事訴訟法第95條、第78條，裁定如主文。 
中　　華　　民　　國　　111 　年　　9 　　月　　28　　日
          　　　　鳳山簡易庭  法　官  藍雅筠
以上正本係照原本作成。　
如對本裁定抗告須於裁定送達後10日內向本院提出抗告狀，並繳
納裁判費新台幣1,000元。　　　　　　　　
中　　華　　民　　國　　111 　年　　9 　　月　　28　　日
                              書記官  蔡毓琦